臺灣高等法院刑事裁定
110年度毒抗字第1241號
抗  告  人  
即  被  告  許怡仁





上列抗告人因違反毒品危害防制條例案件，不服臺灣基隆地方法
院110年度毒聲字第366號，中華民國110年7月19日裁定（聲請案
號：臺灣基隆地方檢察署110年度毒偵字第485號、110年度毒偵
字第518號、第834號、第912號、110年度聲觀字第297號），提
起抗告，本院裁定如下：
    主  文
抗告駁回。
    理  由
一、原裁定意旨略以：
　㈠抗告人即被告許怡仁基於施用第二級毒品甲基安非他命及第
    一級毒品海洛因之犯意，①於民國110年1月12日21時18分為
    警 採尿前96小時内之某時，施用甲基安非他命1次 ，②於11
    0年 3月3 日12時許及17、18時許 ，先後在基隆市○○區○○路
    000巷000號，以注射針筒注射之方式施用海洛因1次及以玻
    璃球燒烤吸食煙霧之方式施用甲基安非他命1次，③於110年3
    月25日15時15分許為警採尿前24及96小時内之某時，先後施
    用海洛因及甲基安非他命各1次，④於110年3月29日某時，在
    基隆市○○區○○路000巷00號2樓廁所，以玻璃球燒烤吸食煙霧
    之方式施用甲基安非他命1次，以及於110年4月4日5時55分
    為警採尿前24小時内之某時施用海洛因1次。上開犯行，分
    別有勘察採證同意書及濫用藥物檢驗報告等證據為憑，且抗
    告人於偵查中坦承110年3月3日及110年3月29日之犯行，是
    核抗告人所為，係犯毒品危害防制條例第10條第2項施用第
    二級毒品罪及同條第1項施用第一級毒品罪。
　㈡抗告人曾因施用毒品，經臺灣基隆地方法院裁定觀察勒戒及
    強制戒治確定，接續執行後，於91年7月5日執行完畢，之後
    即未再因施用毒品而接受觀察勒戒或強制戒治之處遇措施，
    是抗告人於110年1月至4月間觸犯本案施用毒品罪名，距離
    前次強制戒治執行完畢釋放之日均已逾3年，依毒品危害防
    制條例第20條第3項、第1項規定，應令抗告人入勒戒處所觀
    察勒戒，檢察官之聲請應予准許等語。
二、抗告意旨略以：抗告人因另有他件刑案在身，須負損害賠償
    之責，爰請求暫緩執行觀察勒戒，使其得以先行工作賠償被
    害人之損失等語。
三、犯毒品危害防制條例第10條之罪者，檢察官應聲請法院裁定
    ，令被告入勒戒處所觀察、勒戒，其期間不得逾2月。依前
    項規定為觀察、勒戒或強制戒治執行完畢釋放後，3年後再
    犯第10條之罪者，適用前2項之規定，毒品危害防制條例第2
    0條第1項、第3項定有明文。
四、經查：
　　㈠抗告人前揭施用第二級毒品甲基安非他命及第一級毒品海
      洛因等犯行，分別有①基隆市警察局第一分局採驗尿液通
      知書回執聯（編號：Z0000000000000)、110年1月12日勘
      察採證同意書、列管毒品人口尿液檢體採集送驗紀錄表（
      檢體編號：Z000000000000)、台灣尖端先進生技醫藥股份
      有限公司110年2月2日濫用藥物檢驗報告（見臺灣基隆地
      方檢察署110年度毒偵字第518號卷第15至21頁），②基隆
      市警察局第一分局110年3月3日搜索扣押筆錄、基隆市警
      察局第一分局執行逮捕告知本人通知書、基隆市警察局第
      一分局偵辦毒品案件尿液檢體對照表（檢體編號：000-0-
      000)、台灣檢驗科技股份有限公司濫用藥物實驗室110年3
      月19日濫用藥物檢驗報告（見臺灣基隆地方檢察署110年
      度毒偵字第485號卷第41至47、69、11、183頁），③110年
      3月25日勘察採證同意書、基隆市警察局第一分局偵辦毒
      品案件尿液檢體對照表（檢體編號：000-0-000)、台灣檢
      驗科技股份有限公司濫用藥物實驗室110年4月9日濫用藥
      物檢驗報告（見臺灣基隆地方檢察署110年度毒偵字第834
      號卷第31至35頁），④基隆市警察局第二分局採驗尿液通
      知書回執聯（編號：DZ000000000000)、列管毒品人口尿
      液檢體採集送驗紀錄表（檢體編號：Z000000000000)、台
      灣尖端先進生技醫藥股份有限公司110年4月27日濫用藥物
      檢驗報告在卷可證（見臺灣基隆地方檢察署110年度毒偵
      字第912號卷第11至15頁），且抗告人坦承其於110年3月3
      日及110年3月29日所為之犯行（見臺灣基隆地方檢察署11
      0年度毒偵字第485號卷第177至178頁、110年度毒偵字第9
      12號第9頁），是抗告人施用第二級毒品甲基安非他命及
      第一級毒品海洛因等犯行，足堪認定。又抗告人曾因施用
      毒品，經臺灣基隆地方法院裁定觀察勒戒及強制戒治確定
      ，接續執行後，於91年7月5日執行完畢，之後即未再因施
      用毒品而接受觀察勒戒或強制戒治之處遇措施，有本院被
      告前案紀錄表在卷可憑（見本院卷第19至75頁），是抗告
      人於前次觀察、勒戒執行完畢3年後再犯本件施用毒品犯
      行，揆諸上開說明，自應再入勒戒處所施以觀察、勒戒。
      原審認抗告人施用第二級毒品甲基安非他命及第一級毒品
      海洛因等犯行明確，裁定將抗告人送勒戒處所觀察、勒戒
      ，於法並無不合。
　　㈡抗告意旨以另有他件刑案在身，須負損害賠償之責為由，
      請求暫緩執行等語，惟觀察、勒戒執行日期之擇定，係屬
      檢察官指揮執行之權限範圍，法院並無裁量權，抗告人執
      此提起抗告，核屬無據。從而，本件抗告為無理由，應予
      駁回。
據上論斷，依刑事訴訟法第412條，裁定如主文。
中　　華　　民　　國　　110 　年　　9 　　月　　8 　　日
                  刑事第二庭    審判長法　官  遲中慧
                                      法  官  楊志雄
                                      法  官  邱筱涵
以上正本證明與原本無異。
不得再抗告。
                                      書記官   鄭巧青
中　　華　　民　　國　　110 　年　　9 　　月　　8 　　日